【裁判字號】    97,交聲,95
【裁判日期】    970613
【裁判案由】    違反道路交通管理處罰條例聲明異議
【裁判全文】
臺灣苗栗地方法院刑事裁定              97年度交聲字第95號
移送機關    交通部公路總局新竹區監理所苗栗監理站
異  議  人  崧順交通事業股份有限公司
即受處分人          統一編號：.
代  表  人  乙○○
代  理  人  丙○○
上列受處分人因違反道路交通管理處罰條例案件，對於交通部公
路總局新竹區監理所苗栗監理站中華民國97年4 月25日所為之竹
監苗字第裁54-F00000000號處分（原處分案號：苗縣警交字第F0
0000000 號）聲明異議，本院裁定如下：
    主  文
原處分撤銷。
崧順交通事業股份有限公司不罰。
    理  由
一、按牌照業經繳銷、報停、吊銷、註銷，無牌照仍行駛，處汽
    車所有人新台幣（下同）3,600 元以上10,800元以下罰鍰，
    並禁止其行駛，道路交通管理處罰條例第12條第1 項第8款
    定有明文。
二、原處分意旨略以：異議人即受處分人崧順交通事業股份有限
    公司所有之車牌號碼HQ-656號營業大貨車，為甲○○於民國
    97年4 月2 日14時30分許，駕駛行經苗栗縣通霄鎮台一縣南
    下處，為苗栗縣警察局交通警察隊警員劉俊良，依道路交通
    管理處罰條例第12條第1 項第8 款開單舉發，異議人於舉發
    單所載應到案時間內到案提出申訴表示不服，原處分機關爰
    依道路交通管理處罰條例第12條第1 項第8 款及違反道路交
    通管理事件統一裁罰基準及處理細則第44條第1 項之規定，
    裁處異議人罰鍰新臺幣5400元。
三、本件異議人固不否認上開車輛登記為異議人名義，惟否認伊
    為違規時車輛之所有人，辯稱：該車輛係詹永安購置而靠行
    於伊，因詹永安認該車老舊，遂請公司於86年4 月26日向新
    竹區監理所苗栗監理站申請辦理停駛轉繳銷，本件違規時異
    議人已非車輛所有人，應以車主為處罰對象，請求撤銷原處
    分等語。
四、經查：(1)上開車號HQ-656號營業大貨車係詹永安所購買並靠
    行在異議人公司名下，自該時起，車輛均由其保管使用，且
    異議人於86年4 月26日就該車向監理單位申請辦理停駛轉繳
    銷之事實，業據異議人代理人到庭陳明在卷，並有崧順交通
    事業股份有限公司與詹永安訂定之汽車貨運業接受個別經營
    者（寄行）委託服務契約書、汽車報廢異動登記書及汽車車
    籍查詢各1 紙在卷可憑。(2)依證人詹永安到庭具結證稱：「
    （車號HQ-656號大貨車是誰的？）我的，靠行在異議人公司
    。」、「（該車實際上是誰在保管及使用？）我本人。」、
    「車子因老舊，停駛，換新車，所以請公司去辦理牌照停駛
    繳銷。至於車子因我叔詹正雄說要載農作物，所以就以１萬
    元賣給他，之後車子我就交給他了。」、「（之後車子何人
    使用？）本來都是他在用，之後我就不曉得。」等語，又依
    證人即本  件為警舉發駕駛上開車輛之行為人甲○○於本院
    具結證稱：「（HQ-656號大貨車如何來的？）跟通霄鎮坪頂
    一位邱長明先生買的，價錢是6 萬元，是在96年買的，約買
    1 年2 月。」、「（有無看過在庭之人？）沒有。」、「（
    你當時錢如何付？）證人答談好之後，我就付現金，他就把
    車鑰匙交給我，我就開回家。」、「（你買了之後，車子是
    否都一直由你保管？）是的。」等語（以上均見本院97年6
    月12日訊問筆錄），核與異議人所稱違規時已非該車之真正
    所有權人相符。汽車屬動產，其所有權之得喪變更非以登記
    為要件，監理行政機關因行政管理對於汽車所為登記，與真
    正所有權狀態未必一致，是本件車牌號碼HQ -656 號營業大
    貨車之真正所有權人，原係車主詹永安，經一再移轉後，於
    本件交通違規當時之真正所有權人則係車主甲○○，故本件
    違規行為發生時，異議人已非車輛所有人，自無受罰之餘地
    ，應認本件異議人之異議為有理由，而由本院將原處分撤銷
    ，並諭知異議人不罰。
五、據上論斷，應依道路交通案件處理辦法第20條前段，裁定如
    主文。
中    華    民    國    97    年    6     月    13    日
                  交通法庭  法  官  林 卉 聆
以上正本與原本無異。
如不服本裁定應於送達後5日內向本院提出抗告狀。
                            書記官  楊 慧 萍
中    華    民    國    97    年    6     月    13    日


司法院資訊處製作；財團法人民間司法改革基金會備份。
